臺灣屏東地方法院刑事判決
       110年度易字第796號
公  訴  人  臺灣屏東地方檢察署檢察官
被      告  陳坤平


上列被告因妨害風化案件，經檢察官提起公訴（110年度偵字第6
441號），本院判決如下：
    主  文
乙○○犯公然猥褻罪，處拘役參拾日，如易科罰金，以新臺幣壹仟
元折算壹日。
    事  實
一、乙○○於民國110年4月23日13時52分許，騎乘車牌號碼000-00
    0號普通重型機車前往址設屏東縣○○鄉○○路000○00號小西施
    檳榔攤前，向店員甲 （真實姓名、年籍詳卷）表示欲購買
    檳榔1包，乙○○明知其褲襠之拉鍊未拉上，生殖器可能外露
    ，然因尚為衣服下擺所遮掩始未完全露出（起訴書此部分事
    實，應予更正），仍意圖供人觀覽，基於公然猥褻之犯意，
    待甲 自檳榔攤內走出並將檳榔1包交付予乙○○之際，藉故找
    錢而拉扯上衣，其生殖器遂完全暴露於外達4餘秒（起訴書
    此部分事實，應予更正），並使甲 目睹後心生不快及厭惡
    ，而報警處理。嗣經警調閱現場監視器畫面後，始循線查悉
    上情。
二、案經屏東縣政府警察局里港分局報告臺灣屏東地方檢察署檢
    察官偵查起訴。
    理  由
壹、證據能力部分
    本判決下列所引用被告以外之人於審判外所為之供述證據，
    檢察官、被告乙○○於本院準備程序時均同意有證據能力（見
    本院卷第36頁），本院審酌上開證據資料作成時之情況，尚
    無違法不當及證明力明顯過低之瑕疵，而認為以之作為證據
    應屬適當，依刑事訴訟法第159條之5第1項規定，均有證據
    能力。至其餘認定本案犯罪事實之非供述證據，亦查無違反
    法定程序取得之情，依刑事訴訟法第158條之4規定反面解釋
    ，亦有證據能力。
貳、實體部分
一、認定事實所憑之證據及理由：
　㈠訊據被告固不否認有於前揭時、地前往小西施檳榔攤購買檳
    榔，且因其當時褲襠之拉鍊並未拉上，生殖器即於找錢時露
    出為甲 當場目睹，惟否認有何公然猥褻之犯行，辯稱：我
    知道我的生殖器已經露出來，但想說在甲 面前整理怪怪的
    ，想說等買完檳榔之後，再去附近人比較少的地方把生殖器
    收好；我真的沒有故意要把生殖器露給甲 看等語（見本院
    卷第56頁至第57頁、第88頁）。而被告於110年4月23日13時
    52分許騎乘車牌號碼000-000號普通重型機車前往址設屏東
    縣○○鄉○○路000○00號小西施檳榔攤前，向甲 表示欲購買檳
    榔1包，待甲 自檳榔攤內走出並將檳榔1包交付予被告之際
    ，被告明知其褲襠之拉鍊並未拉上，且生殖器已因找錢而暴
    露於外並為甲 當場目睹，惟被告並未有立即調整褲子位置
    或拉上拉鍊收回生殖器之行為等情，為被告所不爭執（見本
    院卷第58頁），核與證人即甲 於警詢及偵查中之證述均大
    致相符（見警卷第7頁至第9頁、偵卷第13頁至第14頁），並
    有車牌號碼000-000號普通重型機車車籍資料詳細報表1份（
    見警卷第15頁）、監視器影像畫面截圖照片共6張（見警卷
    第17頁至第21頁）等件在卷可稽，復經本院當庭勘驗監視器
    畫面確認無訛（見本院卷第32頁至第34頁），是此部分之事
    實，首堪認定。則本件所應審究者即為：被告主觀上是否意
    圖觀覽，而有故意露出生殖器之犯意？下分述之：
　⒈關於被告是於何時發現其褲子拉鍊未拉上乙節，被告於偵查
    中供稱：我去買檳榔，要拿錢時發現拉鍊沒關且生殖器露出
    ，但我不可能當場整理以免誤會等語（見偵卷第21頁至第22
    頁）；復於本院準備程序時供稱：我是到檳榔攤要掏錢的時
    後才發現生殖器露出來，拉鍊沒有用好，但甲 過來的時候
    我還沒有收好生殖器，因為我不好意思在她面前收生殖器等
    語（見本院卷第57頁）；復於本院審理時供稱：我當時在甲
     出來之前就已經發現生殖器外露，怕在她面前整理怪怪的
    看到會覺得不好意思，所以想說東西拿了等一下再找人少一
    點的地方整理等語（見本院卷第88頁至第89頁），核與證人
    甲 於警詢及偵查中證稱：我當時拿檳榔出去給他，結果看
    到他褲子拉鍊沒拉裸露生殖器在外面；我是一走出去就看到
    他露出生殖器等語（見警卷第8頁、偵卷第13頁）相符，足
    認被告係於抵達檳榔攤後，甲 走出來之前，即已發現其褲
    子之拉鍊未拉上，且生殖器外露之事實。　
　⒉又被告於發現上情後，是否復於甲 接近時拉扯上衣而露出其
    生殖器部分，依本院職權勘驗現場監視器畫面之結果：①監
    視器畫面時間13：52：01，被告左手從左車把手放下，轉而
    放在褲襠前，畫面中未能看出被告有將生殖器掏出（起訴書
    此部分事實，應予更正）。②監視器畫面時間13：52：02，
    被告將右手手掌伸進短褲右側口袋，左手放在身前左側腰際
    。③監視器畫面時間13：52：03，被告將左手再次放回機車
    左邊把手上，右手持續在右側褲袋中掏找，此時被告之衣服
    下襬皆有遮住褲襠。④監視器畫面時間13：52：06-13：52：
    09，甲 出現於畫面中（監視器畫面時間13：52：06），手
    提一袋檳榔走向被告交付，並站於被告右側方（監視器畫面
    時間13：52：09），此時被告的右手被被害人遮擋，但仍可
    從畫面中看出被告的右手大手臂在晃動，似乎仍在掏找，此
    時被告之褲襠仍被衣服下襬遮蔽。⑤監視器畫面時間13：52
    ：10-13：52：14，畫面中可見被告之衣服下襬因其掏找動
    作向上提起，其生殖器因而露出（監視器畫面時間13：52：
    10），此時甲 持續站於被告右側方，於此時間內被告尚未
    將錢從口袋取出（監視器畫面時間13：52：14）。⑥監視器
    畫面時間13：52：15，被告左手離開機車手把，並微微站起
    一些，拉了一下下襬衣服（衣服拉好剛好遮住褲襠及其生殖
    器），但仍未將錢交付甲 。⑦監視器畫面時間13：52：17，
    甲 取得價金，並將一袋檳榔交給被告。⑧監視器畫面時間13
    ：52：18-13 ：52：23，甲 背對被告返回店內，返回途中
    手中有攤開從被告處取得的紅色百元紙鈔，被告將一袋檳榔
    掛在車前龍頭下方置物掛勾處後騎車離去等情，有本院前揭
    勘驗筆錄可參，可知被告於甲 自店內走出並交付檳榔前，
    其生殖器雖因褲子拉鍊未拉上而露出於外，然尚因衣服下襬
    長度而遮蔽，被告明知上情，仍未及於甲 目睹前收起生殖
    器或將衣服下襬向下拉以遮蔽其生殖器，反持續找錢而伸手
    翻動口袋，最終使其生殖器隨拉扯衣服之向上提起動作而完
    全露出於外達4餘秒，益徵其係故意藉由找錢之行為，而拉
    扯其衣服下襬進而達到完全露出生殖器之目的甚明。
　⒊再關於被告主觀上是否具有供人觀覽之意圖而故意為上開行
    為乙節，被告於偵查中供稱：我拿錢時發現拉鍊沒關，內褲
    可能沒有穿好，但沒有做任何處理，想說到沒人的地方再整
    理服裝等語（見偵卷第21頁至第22頁）；復於本院準備程序
    時供稱：我雖然在店員來之前就已經發現沒有收，但想說先
    把錢給她，所以才沒有收，想說等到買完檳榔，然後把車騎
    到旁邊人比較少的地方再來好好收等語（見本院卷第57頁）
    ；再於本院審理時供稱：我當時是想說在店員面前整理怪怪
    的，想說東西拿了，等一下找人少一點的地方再整理等語（
    見本院卷第88頁至第89頁），觀諸被告歷次供述可知，被告
    係主張擔心在甲 面前整理衣著會不好意思，始未將生殖器
    收執或遮掩而為甲 所見，然被告既已在甲 靠近時發覺褲子
    拉鍊未拉、生殖器裸露於外，且收執生殖器並拉上拉鍊之動
    作均為一瞬間之行為，其顯然尚有時間於甲 看到其生殖器
    前將生殖器收執或拉長衣服下襬遮掩，被告捨此不為，反執
    意與甲 交易檳榔完成後再行收執或遮掩，其生殖器即因此
    暴露於外而為甲 目睹，足見被告主觀上顯然有故意將生殖
    器露出而供甲 觀覽之主觀犯意及意圖。
　⒋至被告辯稱因「拉上拉鍊或把衣服拉下來遮住生殖器的行為
    反而會尷尬、怕人家誤會」，故決定「不要整理衣服而直接
    將生殖器露出來讓甲 見聞比較不會尷尬」，衡諸常情，將
    生殖器裸露於外當屬較為不好意思且違反善良風俗之行為，
    一般人當會極力避免此種情況而快速整理衣著、遮掩隱私部
    位，然被告卻反而認為「不要馬上整理衣著、將生殖器繼續
    裸露於外」比起「當場拉上拉鍊或整理衣著、收起生殖器」
    較不令人尷尬，顯然與事理常情不符，並不可採。
　㈡綜上所述，本案事證已臻明確，被告辯解不足採信，其上開
    犯行堪以認定，應予依法論科。
二、論罪科刑：
  ㈠核被告所為，係犯刑法第234條第1項之公然猥褻罪。
  ㈡爰以行為人之責任為基礎，審酌被告明知其生殖器裸露於外
    ，仍為逞一己私慾，而不顧他人觀感，故意露出其生殖器在
    外供他人觀覽，不僅違反社會善良風俗，並造成甲 感受不
    快、噁心，所為實屬不該；犯後猶辭卸責，惟念及其於案發
    後有私下與甲 道歉並和解、賠償，有和解書1份可佐（見本
    院卷第97頁），Ａ女並同意本院從輕量刑（見本院卷第91頁
    ），堪認被告仍有悔意，態度尚可，暨考量其無前科之素行
    、犯罪之動機、目的、手段，兼衡其於本院審理時自承之智
    識程度、家庭生活及經濟狀況等一切情狀，量處如主文所示
    之刑，並諭知易科罰金之折算標準，以資懲儆。
據上論斷，應依刑事訴訟法第299 條第1 項前段，判決如主文。
本案經檢察官劉俊儀提起公訴，檢察官廖維中到庭執行職務。
中　　華　　民　　國　　111 　年　　3 　　月　　24　　日
                  刑事第二庭審判長    法  官  莊鎮遠
                                      法  官  曾思薇
                                      法  官  吳昭億
以上正本證明與原本無異。
如不服本判決應於收受判決後20日內向本院提出上訴書狀，並應
敘述具體理由；其未敘述上訴理由者，應於上訴期間屆滿後20日
內向本院補提理由書（均須按他造當事人之人數附繕本）「切勿
逕送上級法院」。
中　　華　　民　　國　　111 　年　　3 　　月　　24　　日
                                      書記官   蕭秀蓉 
附錄本案論罪科刑法條：
中華民國刑法第234條
意圖供人觀覽，公然為猥褻之行為者，處1年以下有期徒刑、拘
役或9千元以下罰金。
意圖營利犯前項之罪者，處2年以下有期徒刑、拘役或科或併科3
萬元以下罰金。